# 会计估计的依据

提问人：快枪 时间：2017-06-14 17:39:12
看一个案例分析，关于会计估计的分析，有个问题有点疑惑： 某公司于 2016 年 8 月利用专门借款开工兴建一项固定资产。 2016 年 12月 1 日，建造工程由于资金周转发生困难而停工。在 2017 年 1 月 5 日编报年度财务报表时，A公司管理层预计在 1 个月内即可获得补充专门借款，解决资金周转问题，工程可以重新施工。因此，将 2016 年 12 月 1 日至年末发生的符合条件的借款费用继续资本化。 2017年 1 月 10 日，A公司对外披露了 2016 年度财务报告。后来的事实发展表明，A公司直至 2017 年 3 月 31 日才获得补充专门借款，工程才重新开工。
按照借款费用准则，固定资产的购建活动发生非正常中断、并且中断时间连续超过 3 个月的，应当暂停借款费用的资本化，将在中断期间发生的借款费用确认为当期费用，直至资产的购建活动重新开始。 假设A公司进行会计估计时，依据的是 2017 年 1 月 5 日与某银行签订的借款框架协议，该协议中约定银行在 1 个月之内发放补充专门借款。管理层预计可以在 1 个月之内获得补充专门借款并复工建设。A公司于 2017 年 1 月 5 日编报财务报表，于 2017 年 1 月 10 日获得批准并对外披露了 2016 年度财务报告。
分析：A公司利用编报 2016 年度财务报表时能够获得的可靠信息，作出了会计估计。此时没有证据表明存在重大人为过失或舞弊，造成A公司根据取得的可靠信息做出“不恰当”的会计估计。也就是说，A公司在编报 2016 年度财务报表时根据取得的可靠信息作出的会计估计是“恰当”的，只不过是后续情况发生了变化，导致会计估计与实际结果出现了偏差。因此，该事项应当作为会计估计变更进行会计处理，在编报 2017 年第 1 季度财务报表（或 2017 年度财务报表时）将 2016 年 12 月 1 日至年末发生的借款费用作为 2017 年度的费用处理。 总感觉有些不对。编报 2016 年的年报，能以 2017 年 1 月份获得的信息为依据吗？这种情况应该就是前期差错吧？

回答人：chenyiwei
这个问题与资产负债表日后事项的分类问题（即属于调整事项还是非调整事项）有很大关系，即期后与银行签署框架协议的事实是否表明在资产负债表日，双方已经就该框架协议的条款达成一致，资产负债表日后的签约只是对资产负债表日已存在的共识的书面确认。本案例中框架协议签订于 2017 年 1 月 5 日，距离上一年度的资产负债表日只有 5 天（如果按工作日算则更少），按照一般常理，企业与银行间借款框架协议的谈判不可能是在 2017 年 1 月 1 日之后才开始的，很可能在 2016 年末已经基本谈妥，所以这种情况下期后框架协议的签约构成调整事项的可能性更大。